【裁判字號】    95,交抗,735
【裁判日期】    950921
【裁判案由】    違反道路交通管理處罰條例
【裁判全文】
臺灣高等法院交通事件裁定             95年度交抗字第735號
  抗  告  人
  即受處分人    甲○○
上列抗告人因違反道路交通管理處罰條例案件，不服臺灣板橋地
方法院交通法庭，中華民國95年8月7日所為裁定（95年度交聲字
第794號），提起抗告，本院裁定如下：
    主  文
抗告駁回。
    理  由
一、抗告意旨略以：抗告人於民國（下同） 95年1月30日凌晨零
    時12分許，駕駛車牌號碼546-DC號營業小客車，行經臺北縣
    新莊市○○路民富陸橋時，經電腦自動測速為時速67公里，
    超速17公里，原處分機關因而認抗告人有超速之違規行為，
    並裁處抗告人罰鍰新台幣（下同）1700元，惟該測速儀器並
    無經 ISO認證，所測出之數據是否確與事實相符，非無可疑
    ，抗告人並無超速行駛之行為，原審未詳加審酌，即遽裁定
    駁回抗告人之聲請異議，顯有未當，為此依法提起抗告，請
    求撤銷原裁定云云。
二、按汽車駕駛人，行車速度，超過規定之最高時速，處新臺幣
    1200元以上2400元以下罰鍰，並予記違規點數 1點；又道路
    交通管理處罰條例關於車輛所有人之處罰，如應歸責於車輛
    駕駛人者，處罰車輛駕駛人，道路交通管理處罰條例第40條
    第1項、第63條第1項第1款、第85條第2項分別定有明文。
三、查抗告人即受處分人甲○○於 95年1月30日凌晨零時12分許
    ，駕駛車牌號碼546-DC營業小客車，行經臺北縣新莊市○○
    路民富陸橋時，因該路段行車限速為50公里，惟經設置於該
    路段之電腦自動測速儀器測得抗告人當時駕車時速為67公里
    ，計超速17公里等事實，此有臺北縣政府警察局北縣警交字
    第CG0000000號舉發違反道路交通管理事件通知單影本1紙、
    採證照片影本 2幀附卷可稽。而查前揭路段所裝設之微電腦
    自動測速照相儀器係違規超速車輛駛壓過感應圈始能啟動拍
    攝第1、2張照片，抗告人駕駛上揭營業小客車行經上開路段
    時，經微電腦測出之時速為67公里（參見採證照片之正上方
    黑框內數據，上 1行為違規時間、年、月、日、時、分，中
    欄左邊為車道別，及第 1張與第2張照片拍攝時差0.8秒，中
    欄右邊為感應圈之距離 200CM，下欄左邊為案件流水號碼，
    本案為 106件，右邊第1張顯示0155號為拍攝地點代號，第2
    張顯示V＝67為時速 67公里），依據採證照片，其超速之違
    規行為至為明確；而查臺北縣政府警察局採用之微電腦闖紅
    燈暨自動測速照相儀器，係配合路面埋設感應圈同時運作，
    該儀器係國外中央標準局檢驗合格，經國內地方法院公證在
    案，且儀器容差值為100公里/小時±3公里/小時，而該測速
    設備並經廠商定期維修保養等情，亦有臺北縣政府警察局95
    年4月26日北縣警交字第 0950052300號、95年7月4日北縣警
    交字第0950087478號函各1件及維保紀錄影本6紙附卷可稽，
    原處分機關因而就抗告人上揭違規行為，依首揭法條規定，
    裁處罰鍰新臺幣一千七百元，並記違規點數一點，並無不當
    ，原審因而認抗告人之聲明異議為無理由，而予以駁回，經
    核並無不合，抗告人之抗告意旨猶執陳詞指摘原審裁定不當
    ，顯無理由，應予駁回。
據上論斷，應依道路交通案件處理辦法第26條，刑事訴訟法第41
2條，裁定如主文。
中    華    民    國    95    年    9     月    21    日
                  交通法庭審判長法  官  吳  敦
                                法  官  吳啟民
                                法  官  張傳栗
以上正本證明與原本無異。
不得再抗告。
                                書記官  何子傑
中    華    民    國    95    年    9     月    26    日


司法院資訊處製作；財團法人民間司法改革基金會備份。
